【裁判字號】    95,上易,450
【裁判日期】    950705
【裁判案由】    詐欺
【裁判全文】
臺灣高等法院臺中分院刑事判決         95年度上易字第450號
上  訴  人  臺灣臺中地方法院檢察署檢察官
被      告  戊○○（即楊立中）
上列上訴人因被告詐欺案件，不服臺灣臺中地方法院94年度易緝
字第450號中華民國95年2月21日第一審判決（起訴案號：臺灣臺
中地方法院檢察署82年度偵字第17478號、82年度偵續字第123號
），提起上訴，本院判決如下：
    主  文
原判決撤銷。
戊○○共同連續意圖為自己不法之所有，以詐術使人將本人之物
交付，處有期徒刑壹年。緩刑肆年。
    事  實
一、戊○○係翊寶工業有限公司（以下簡稱翊寶公司）及中國鞋
    材股份有限公司（以下簡稱中國鞋材公司）之負責人，李莉
    惠係戊○○之妻，戊○○與李莉惠（業經本院以83年度上易
    字第2154號判處有期徒刑9月確定）2人共同基於意圖為自己
    不法所有之概括犯意，自民國 （下同）81年7月間起，明知
    其等經濟不好，經營困難，卻以翊寶公司名義向安立樹脂企
    業股份有限公司（以下簡稱安立公司）大量進貨，並陸續由
    戊○○及李莉惠簽發聯邦商業銀行臺中分行支票或本票予安
    立公司支付部分貨款。後上開支票及本票部分於81年11月、
    12月陸續到期，經安立公司提示或請求付款，皆不獲付款，
    安立公司屢次催討，戊○○皆以其設立於中國大陸及泰國之
    工廠生產所得尚未匯回國內致週轉稍有困難為藉，致安立公
    司未繼續追償；其後戊○○又向安立公司詐稱其新設立之中
    國鞋材公司財務及業務狀況良好，並向其收得中國鞋材公司
    、翊寶公司及李莉惠等所簽發之支票，旋戊○○、李莉惠即
    脫售財產藏匿無蹤，致所簽發支票全額退票，共詐得貨款新
    臺幣（下同 ）621萬7195元；戊○○、李莉惠又於81年底至
    82年初，陸續向安立公司詐借得164萬3800元 ，並交付翊寶
    公司、李莉惠、陳瑞濟及王俊雄所簽發之支票予安立公司，
    未料上開支票屆期全遭退票，詳如附表一所示。戊○○、李
    莉惠又自81年9月間起 ，向長志紡織股份有限公司（以下簡
    稱長志公司）訂購貨物，自81年10月間起，向臣昌興業股份
    有限公司（以下簡稱臣昌公司）訂購貨物，均交付中國鞋材
    公司及李莉惠所簽發之支票支付長志公司部分貨款205萬296
    8元、臣昌公司貨款67萬1818元（詳如附表二所示）詎屆期
    上開支票均遭退票。戊○○、李莉惠又於81年7、8月間起至
    同年12月間，向丁○○詐稱，其等投資大陸藝品獲利可觀，
    今先調借款項，他日將以厚利報酬，致使丁○○不知有詐，
    收受戊○○、李莉惠交付之支票，先後共交付90萬7780萬元
    之現金。戊○○ 、李莉惠又於81年9月間起至同年10月底為
    止，先後5次至臺中市○○路九鼎證券公司 ，以急需用錢為
    由，向己○○調借現款，致己○○陷於錯誤先後共交付戊○○及李莉惠77萬6480元，戊○○並先後交付翊寶公司及中國
    鞋材公司5張支票給己○○收執 。嗣上開支票屆期全部退票
    ，始知受騙。
二、案經安立公司代表人歐陽蔡香、長志公司代表人莊張瑞春、
    臣昌公司代表人甲○○及丁○○訴請臺灣臺中地方法院檢察
    署檢察官偵查起訴。
    理  由
一、訊據被告戊○○固坦承係翊寶及中國鞋材公司負責人，有向
    告訴人安立公司、長志公司、臣昌公司訂貨且積欠貨款，有
    向告訴人安立公司及丁○○借款而積欠借款之事實，惟矢口
    否認有何詐欺犯行，辯稱：翊寶公司於72 (按應係71)年開
    始營運，另於81年設立中國鞋材公司，是做鞋襯製造，後來
    因競爭激烈，且其在泰國投資設廠沒有回本，故才無法支付
    款項。之後其於83年間至泰國欲變賣機器用來還債，結果在
    泰國發生車禍，且被判刑2個月，之後被驅逐出境，其並無
    詐欺之意圖，且向丁○○是借高利貸，是一般民間之借貸，
    有借有還，且亦有提供房子給他抵押，已還了大部分，並無
    詐欺；其辯護人於原審並辯稱，被告與告訴人等交易往來多
    年，金額很大，且貨款每月進貨金額與以往沒有明顯差異，
    另開戶資料及支票往來資料其整理出來81年度支票付款狀況
    ，之前付了3千多萬元，至週轉不靈，而告訴人等告被告的
    金額為1千多萬元，被告如果要詐騙，為何要付款3千多萬元
    而欠1千多萬元，所以從被告半年內支付鉅額款項可以證明
    被告是有心經營公司，並無詐欺意圖云云，並提出其在泰國
    發生車禍之照片、法院之判決等相關資料附卷（見83年度易
    字第1127號卷第155頁至165頁）供參。惟查：
  告訴人安立公司之實際負責人庚○○○於82年3月25日檢察
    官偵查中指稱：「戊○○和我交易2年多，交易額也都很大
    ，但他信用都很好，後來突然積欠大量貨款及借款，顯然存
    心要詐騙。」等語（見82年度偵字第6178號卷第33頁背面）
    ；於82年5月14日偵訊時指稱：「他們自81年1月起至11月間
    先後以翊寶公司及中國鞋材公司名義向我們買貨，剛開始6
    個月都有付款，但7月至11月的貨款，以該2公司及李莉惠個
    人簽發的支票抵付，但全都退票。他們如果是週轉不靈而付
    不出貨款，應出面協調，但他們有半年的時間都避不見面，
    且也找不到人。他們自80年中就開始與我交易，剛開始信用
    都不錯，直至81年7月份叫的貨，到了11月份都退票了。（
    你收到他7月至11月份支票時，有無向銀行照會？）有，但
    銀行說一切正常」等語（見82年度偵字第6178號卷第73頁）
    ；於82年7月9日偵查時指稱：「他退票後，仍繼續向我叫貨
    ，明知無力付款，仍向我買貨，等我要與他結帳時，便找不
    到他人了，另外李莉惠曾向我叫貨，也曾拿支票來向我調現
    ，可見他們蓄意詐騙」等語（見82年度偵字第6178號卷第
    116頁背面、第117頁)；於82年11月6日偵查時指稱：「（你
    有收到陳瑞濟、王俊雄的客票？）有的，是被告公司翊寶公
    司跟我說這2張票是他們公司客戶，經查是人頭票，當時被
    告夫婦跟我說是客戶票，我才會收的。」等語（見82年度偵
    續字第123號卷第42頁背面)；於原審法院83年2月28日、83
    年3月16日、83年4月11日、83年5月23日、83年6月16日審理
    中分別指稱：「（你公司與楊何時開始往來？）79年開始，
    剛開始是他出錢由我代工都有領到錢，一直到81年8、9 月
    份時他開始跳票，後來就由我貼現去買原料，他共欠我貨款
    627萬，借款付貨的有160幾萬元。... 被告拿支票，分明是
    惡意的，票是發票日前1個月向我調借，所調借是同時調的
    ，金額如票面所載，他知道退票，我要他將前面債務處理，
    他又再提客票，又繼續進貨，應該有收入。... 被告在退票
    仍有進貨，該公司總共有5部機器，我親眼見到他們將兩部
    機器搬至軍功路繼續經營，後來再去詢問時已轉予他人承做
    了。... （戊○○）81年7月後才未付... （7月份以後營運
    不正常為何還送貨予他們？）因為支票11月份才到期，那時
    才知道。（又向你們公司詐稱財務狀況良好，結構正常？）
    是，他是用中國鞋廠票支付予我們。... 戊○○與其妻一起
    來我公司換錢。... 是用電話叫貨，支票都是李莉惠開的。
    ... 欠款皆由李莉惠經手，戊○○一直叫貨皆未償錢，後來
    逃逸也未會帳。... 被告叫我們將貨送到大陸及泰國，有
    L/C報關」等語（見83年度易字第1127號卷第79頁、86頁背
    面、105頁背面、135頁、183頁）；於原審94年11月23日審
    理中指稱：「被告開始都是開公司的票，後來才開李莉惠的
    票，但是李莉惠的票沒有兌現過... 我們送貨是開3個月的
    票，在我那邊有3張尚未到期的票，我們還是繼續送貨，但
    是被告明知道跳票，最後1個月的貨品沒有與我結算就跑掉
    了，我們找不到被告結帳，接著前3個月的票接著跳票，我
    去被告公司，公司設備及機器已經搬走了，且被告開李莉惠
    的票也跳票，我查過人頭支票也跳票。... 當初是我們做了
    好幾年生意之後被告提出需要錢，之前開出的貨款要幾天才
    能兌現，說香港的貨款還沒有收回，可能來不及，叫我先借
    錢給他支付他之前開給我貨款的票。都是1個月內陸續借。
    被告開本票及他所謂的客票向我借。... 當初翊寶公司退票
    我有說沒有關係，以後有錢再還，但是後來改中國鞋材公司
    被告說沒有問題，我收了幾張中國鞋材公司的票，但是沒有
    1張兌現過，我認為被告開始開中國鞋材的票的時候就是在
    欺騙我了，否則被告開中國鞋材的票為何不兌現」等語（見
    94年度易緝字第450號卷第68、137、140頁）。
  長志公司代理人丙○○於82年6月23日偵查時指稱：「中國
    鞋材公司於81年9月開始多次來向我訂貨，我已按時交貨，
    該公司只開公司支票及李莉惠的支票給我，後來票全部退票
    ，他們也避不見面，也無財產可供查封。」等語（見82年度
    偵字第10807號卷第32頁）；於82年7月9日偵查時指稱：「
    戊○○向我買貨曾告訴我，他現有新公司，一切沒問題，而
    李莉惠是公司的股東，也有開支票付款」等語（見82年度偵
    字第6178號卷第117頁）；於原審法院83年2月28日審理中指
    稱：「（楊是否於81年9月間向長志公司訂購貨物及自81 年
    10月間起向臣興公司訂購貨物，交付中國鞋材及李莉惠的支
    票？）是。」等語（見83年度易字第1127號卷第79頁）。而
    長志公司代理人莊張瑞春於原審法院83年5月23日審理中指
    稱：「81年9月進貨，開82年元月份之票，他自9至12月份共
    買207 萬餘元... 第1次請貨款時，中國鞋材的票未請求出
    ，戊○○說開李莉惠之票由中國鞋材公司背書。翊寶以前就
    有拒絕往來，中國鞋材是第1次做生意就退票，翊寶80年就
    退票」等語（見83年度易字第1127號卷第79、136頁）。
  臣昌公司代表人甲○○於82年6月23日偵查時指稱：「他們
    公司向我買約3次貨，貨款約1百多萬，共開3張支票... 他
    公司向我訂貨，付款的票據遭退票... 且退票後又避不見面
    ，而李莉惠與戊○○是夫妻，且他票借公司付款，顯然是共
    謀，所以我認為他們是詐欺。我以前與戊○○交易約有2年
    時候，後來約有3年之間沒有生意往來，且後來我並未主動
    去找他談生意」（見82年度偵字第10807號卷第32頁背面、
    第33頁）等語；於82年7月9日偵查時指稱：「戊○○第一次
    向我買貨，所開的票便退票了，而李莉惠有開票付款，可見
    她是公司負責人之一，共同詐騙」等語（見82年度偵字第61
    78號卷第117頁）。
  被害人丁○○於82年10月22日偵查時指稱：「我是借錢給被
    告週轉」等語（見82年度偵字第17478號卷第7頁背面），於
    原審法院83年2月28日、83年4月11日 、83年5月23日審理中
    指稱：「（是誰跟你借錢的？）是戊○○，但有時也是他太
    太來，而金額則是陸續的總額。... 僅兌現1、2張，後面部
    分沒有兌現。... （被告）81年7月、8月借至81年12月止。
    81年12月的票皆未兌現」等語（見83年度易字第1127號卷第
    79 頁、第105頁背面、137頁）。
  被害人己○○於原審法院83年3月16日、83年4月11日、83年
    5月23日審理中指稱： 「被告支票在拒絕往來後仍向我調借
    ，是再發票日前1個月到臺中市北屯區九鼎證券公司向我調
    借5次，分別借5次，金額如票面之金額，戊○○稱工廠有急
    用，向我借週轉，事後借款即找不到人，我在81年認識，82
    年開始借錢，自借款後未再出面。... 他們2位都有向我拿
    過錢，共借過90多萬元。是戊○○聯絡後再來借的，戊○○
    本人來過4次拿錢，李莉惠是最後1次來拿過1次，當時李莉
    惠來拿票時已跳票了。...81 年9月、10月，拒絕往來還繼
    續開票，先後向我騙77萬6千4百80元（81年9月至81年10月
    底止），開戊○○票。戊○○向我借，票是他太太開的，錢
    亦是他太太拿的，先後共5次」等語（見83年度易字第1127
    號卷第86頁背面、104頁背面、105頁、136頁背面至137頁）
    。
  又安立公司、長志公司、臣昌公司送貨至中國鞋材公司時被
    告戊○○之妻李莉惠有時在場且支票有時由李莉惠簽發，亦
    據上開公司之代理人庚○○○等人指訴綦詳，況證人李莉惠
    於原審證稱：「我之前有同意當股東，2家公司都有當股東
    ... （丁○○、己○○的錢你是否幫戊○○代收？）有的。
    」等語（見94年度易緝字第450號卷第73頁），堪認李莉惠
    確有參與公司業務，再被害人丁○○、己○○被騙之錢有時
    由李莉惠前來取走等情，亦據丁○○、己○○指訴屬實，足
    見李莉惠有與其夫即被告戊○○確有行為分擔之事實。
  再被告戊○○於原審法院審理中，亦坦承：「因我原先之公
    司被退票了，而我要做生意，所以只好再設新的公司，以新
    的公司名義再申請票，但新公司只有25張還是不夠，只好再
    叫李莉惠也去申請票來給公司用」等語（83年度易字第1127
    號卷第78頁），其既已明知原所營翊寶公司經營不善信譽不
    佳，竟又另成立中國鞋材公司，顯係以新公司為詐騙手段。
    何況本件被告於81年7、8月間向被害人集中大量訂貨而分別
    簽發同年11、12月間之支票、本票，屆期即大量退票，所購
    買之貨物並轉送至被告戊○○在大陸及泰國投資之公司，致
    被害人追尋不著，益證被告於購貨、借款之初即有為自己不
    法所有之意圖。雖告訴人庚○○○於原審訊問時稱：「（你
    公司與楊何時開始往來？）79年開始」等語（見83年度易字
    第1127號卷第79頁)、「（(翊寶)公司與你們公司交易多久
    ？）3年（於79年至今）」等語（見83年度易字第1127號卷
    第136頁）、「我們（與被告）交易3、4年後發生問題」等
    語（見94年度易緝字第450號卷第68頁），堪信被告所經營
    之翊寶公司與安立公司確應已交易一段時間，且之前之交易
    均屬正常無訛。又翊寶公司自79年1月起即與長志公司交易
    ，有帳冊資料可參（見82年度偵字第6178號卷第105至110頁
    ），而翊寶公司與臣昌公司至遲自81年4月起即有交易，亦
    有帳冊資料可參（見82年度偵字第6178號卷第111至113頁）
    ，而長志公司代理人莊張瑞春於原審訊問時亦稱：翊寶公司
    與其來往1年多，後來改組為中國鞋材等語（見83年度易字
    第1127號卷第136頁背面)。但此情並不能據以認定被告並無
    詐欺犯行，否則，所有詐欺犯罪豈非僅能存在於詐欺者與被
    詐欺者僅有1次或數次交易之型態？故此尚不足為有利被告
    之認定。
  至被告戊○○雖辯稱其於83年間至泰國欲變賣機器用來還債
    ，結果在泰國發生車禍 ，且被判刑2個月，之後被驅逐出境
    ，其並非詐欺云云，然查被告於82年6月25日、82年7月10日
    所提出之答辯狀中，並無一語提及其在泰國尚有高價之機器
    可供變賣償債（見82年度偵字第6178號卷第97頁至98頁、第
    120 至123頁），且其在原審83年2月28日審判期日後，未向
    任何人陳報，即行前往泰國，自難認其出國之目的係為償債
    。況其在被判刑2個月執行完畢後被驅逐出境 ，亦未即刻返
    國，任由其妻李莉惠在國內善後，益徵其有詐欺之不法意圖
    。
  再翊寶公司係於71年3月22日核准設立，於85年10月28日為
    撤銷登記，另中國鞋材公司係於81年3月3日核准設立，於84
    年2月20日為撤銷登記，而該2家公司之負責人均為被告戊○○無訛，此有公司登記基本資料查詢2件附卷（見94年度訴
    緝字第450號卷第122、123頁）可稽。另中國鞋材公司於聯
    邦商業銀行之帳戶係於81年8月20日開戶，81年12月8日開始
    退票，於82年2月19日被公告為拒絕往來；另李莉惠於聯邦
    商業銀行之帳戶係於81年11月30日開戶，82年1月5日開始退
    票，於82年2 月19日被公告為拒絕往來，有聯邦商業銀行82
    年5月28日聯中字第83號、83年2月28日 (83)聯銀中字第200
    號函及附件附卷（見82年度偵字第6178號卷第86頁至96頁、
    83年度易字第1127號卷第29至48頁）可稽，顯見中國鞋材公
    司及李莉惠之上開支票帳戶均開戶未久即跳票。又如附表一
    編號17之王俊雄於聯邦商業銀行南京東路分行之甲存帳戶，
    係於81年7月4日開戶，於82年1月8日拒絕往來，有聯邦商業
    銀行南京東路分行95年2月8日 (95)聯南東字第35號函可佐
    （見94年度易緝字第450號卷第192至195頁），又如附表一
    編號18之陳瑞濟於遠東國際商業銀行逸仙分行之甲存帳戶，
    係於81年6月24日開戶，於81年12月18日拒絕往來，亦有遠
    東國際商業銀行95年2月14日 (95) 遠銀逸字第8號函附卷可
    佐（見94年度易緝字第450號卷第202 至204頁）。此外，本
    件並有被告所簽發支票及退票理由單影本、本票、出貨單、
    送貨單影本等多張附卷可資佐證，綜上所述，被告所辯不足
    採信，本案事證明確，其犯行堪以認定，應依法論科。
二、核被告戊○○所為，係犯刑法第339條第1項之詐欺取財罪。
    其與李莉惠間有犯意聯絡及行為分擔，均為共同正犯。又其
    先後多次詐欺犯行，構成要件相同，顯係基於概括犯意反覆
    為之，為連續犯以一罪論，並依法加重其刑。被告向己○○
    詐騙部分，雖未經起訴，然與起訴部分有連續犯之裁判上一
    罪關係，本院自得一併審理，附此敘明。（被告行為後，中
    華民國刑法於94年2月2日總統華總一義字第09400014901號
    令修正公布第1～3、5、10、11、15、16、19、25～27、第
    四章章名、28～31、33～38、40～42、46、47、49、51、55
    、57～59、61～65、67、68、74～80、83～90、91-1、93
    、96、98、99、157、182、220、222、225、229-1、231、
    231-1、296-1、297、315-1、315-2、316、341、343條條文
    ；增訂第40-1、75-1條條文；刪除第56、81、94、97、267
    、322、327、331、340、345、350條條文；並自95年7月1日
    施行。其中刑法第28條將「2人以上共同實施犯罪之行為者
    ，皆為正犯。」之規定修正為「2人以上共同實行犯罪之行
    為者，皆為正犯。」，剔除完全未參與與犯罪相關行為之「
    實行」之「陰謀共同正犯」及「預備共同正犯」，此修正屬
    於行為可罰性要件之變更，原應依新法第2條第1項但書，適
    用最有利於行為人之新法之規定。但被告行為後，刑法第56
    條關於連續犯之規定業已刪除，是被告犯後法律已有變更，
    而本件被告於舊法時期所犯之數次詐欺罪，依修正施行前刑
    法第56條之規定，為連續犯，應以詐欺罪論以1罪，並得加
    重其刑至2分之1；而依修正施行後之刑法，並無連續犯之規
    定，且依新法應各別多次論斷之結果〈即數罪併罰〉，其刑
    度顯較修正前應依刑法第56條之規定以1連續詐欺罪為重，
    經比較新舊法結果，應依刑法第2條第1項前段之規定，以被
    告行為時之規定較有利於被告，而適用修正施行前之刑法第
    56條規定，論以連續詐欺罪。又詐欺罪之法定本刑中關於罰
    金刑最低額部分，依修正後刑法第33條第5款規定為「新臺
    幣1千元以上，以百元計算之」，較舊法所定罰金最低額為
    銀元1元以上為重，依刑法第2條第1項規定，以舊法為有利
    於被告。再比較時應就罪刑有關之共犯、未遂犯、想像競合
    犯、牽連犯、連續犯、結合犯，以及累犯加重、自首減輕暨
    其他法定加減原因〈如身分加減〉與加減例等一切情形，綜
    其全部罪刑之結果而為比較。經本院綜合比較上開共犯、連
    續犯、罰金刑最低額之結果，以被告行為時之規定較有利於
    被告，本件此部分自應適用修正施行前刑法關於共犯、連續
    犯、罰金刑最低額之規定）。原審疏未詳查，對於被告遽為
    無罪之諭知，尚有未當，檢察官上訴意旨指摘原判決不當，
    為有理由，應由本院將原判決撤銷改判。爰審酌被告犯罪之
    動機、手段、犯罪所生損害、犯罪後態度及本件犯罪其係居
    於主導地位，犯罪情節較其妻李莉惠為重等一切情狀，量處
    如主文第2項所示之刑。又被告前未曾因故意犯罪受有期徒
    刑以上刑之宣告，此有臺灣高等法院被告前案紀錄表附卷可
    證，其犯罪後已與安立公司以現金60萬元達成和解，有和解
    書1份在卷可查（見94年度易緝字第450號卷第190頁），又
    每月清償5千元予丁○○，有郵政跨行匯款申請書4紙在卷可
    查（見95年度上易字第450號卷第31至34頁），被害人丁○○之代理人許陳美豊亦希望被告能賺錢還債，另其妻李莉惠
    復分別與被害人長志公司、臣昌公司、安立公司、丁○○等
    均就民事賠償責任達成和解，有和解書影本附卷可稽（見83
    年度上易字第2154號卷第48至51頁），經過此次之判刑後，
    當知悔過，不致有再犯之虞，其所宣告之刑，本院認以暫不
    執行為適當，依法宣告緩刑4年（依最高法院95年第8次刑事
    庭會議決議：犯罪在新法施行前，新法施行後，緩刑之宣告
    ，應適用新法第74條之規定，故本件並無比較新舊法適用之
    問題）。
據上論斷，應依刑事訴訟法第369條第1項前段、第364條、第299
條第1項，修正前刑法第28條、第56條，修正後刑法第2條第1項
（新法第2條第1項之規定，係規範行為後法律變更所生新舊法律
比較適用之準據法，於新法施行後，應適用新法第2條第1項之規
定，為「從舊從輕」之比較）、第74條第1項第1款，刑法第339
條第1項，刑法施行法第1條之1第2項（依95年6月14日總統以華
總一義字第09500035181號增訂刑法施行法第1條之1之立法說明
，該條文第2項係「考量新修正之刑法施行後，不再適用『現行
法規所定貨幣單位折算新臺幣條例』，為使罰金數額趨於一致，
避免衍生新舊法比較適用問題，以緩和實務適用法律之衝擊之前
提下，規定第2項如上」，顯見刑法施行法第1條之1第2項增訂後
，自無再與「現行法規所定貨幣單位折算新臺幣條例」、「罰金
罰鍰提高標準條例」比較新舊法適用有關刑法分則編未修正之條
文定有罰金者之必要）判決如主文。
本案經檢察官乙○○到庭執行職務。
中    華    民    國    95    年    7    月    5      日
          刑事第十一庭  審判長法  官  黃  梅  月
                              法  官  黃  日  隆
                              法  官  林  宜  民
上列正本證明與原本無異。
不得上訴。
                              書記官  林  桂  鳳
中    華    民    國    95    年    7    月    10     日
附表一
┌─┬────────────────────────────────┐
│編│一、貨款部分的票據                                              │
│號│                                                                │
├─┼─────┬────┬───────────┬─────────┤
│  │月份      │金額    │給付方式              │備註              │
├─┼─────┼────┼───────────┼─────────┤
│1 │七月      │0000000 │上開貨款，原由戊○○以│1、依交易習慣，告 │
│  │          │        │翊寶公司名義簽發發票日│   訴人請款時，須 │
│  │          │        │八十一年十一月八日支票│   將貨款單返還， │
│  │          │        │給付，屆期另由戊○○及│   故僅執有上開票 │
│  │          │        │李莉惠以個人名義簽發如│   據。           │
│  │          │        │後開本票及支票支付，其├─────────┤
│  │          │        │餘以現金支付，而取回原│2、當月份貨款依交 │
│  │          │        │開立之八十一年十一月八│   易習慣，由被告 │
│  │          │        │日之支票。            │   簽發為期三個月 │
│  │          │        │                      │   到期之票據支付 │
├─┼─────┼────┼────┬──────┼─────────┤
│  │發票人    │票據種類│到期日  │ 金額       │票號              │
├─┼─────┼────┼────┼──────┼─────────┤
│2 │戊○○    │本票    │81/12/21│ 150000     │154130            │
├─┼─────┼────┼────┼──────┼─────────┤
│3 │戊○○    │本票    │82/1/8  │ 407110     │154127            │
│  │          │        │        │            │(此張本票與下一張 │
│  │          │        │        │            │李莉惠之支票係重複│
│  │          │        │        │            │，係支票到期換票) │
│  │          │        │        │            │                  │
├─┼─────┼────┼────┼──────┼─────────┤
│4 │李莉惠    │支票    │82/1/8  │ 407110     │0000000           │
│  │          │        │        │            │                  │
├─┼─────┼────┼────┴──────┼─────────┤
│  │月份      │金額    │給付方式              │備註              │
├─┼─────┼────┼───────────┼─────────┤
│  │          │        │上開貨款，由戊○○以翊│                  │
│  │          │        │寶公司名義簽發發票日八│                  │
│  │          │        │十一年十二月八日支票給│                  │
│5 │八月      │0000000 │付，屆期詭稱其所新建立│                  │
│  │          │        │之中國鞋材公司信用良好│                  │
│  │          │        │尤其以中國鞋材公司名義│                  │
│  │          │        │及個人名義簽發如下之支│                  │
│  │          │        │票及本票交付，而取回原│                  │
│  │          │        │簽發之八十一年十二月八│                  │
│  │          │        │日支票。              │                  │
├─┼─────┼────┼───────────┼─────────┤
│  │月份      │金額    │給付方式              │備註              │
├─┼─────┼────┼───────────┼─────────┤
│6 │九月      │920996  │上開貨款，由戊○○以翊│                  │
│  │          │        │寶公司名義簽發如後支票│                  │
│  │          │        │給付。                │                  │
├─┼─────┼────┼────┬──────┼─────────┤
│  │發票人    │票據種類│到期日  │金額        │票號              │
├─┼─────┼────┼────┼──────┼─────────┤
│7 │翊寶公司  │支票    │82/1/8  │460490      │0000000           │
│  │戊○○    │        │        │            │                  │
├─┼─────┼────┼────┼──────┼─────────┤
│8 │翊寶公司  │支票    │82/1/8  │460490      │0000000           │
│  │戊○○    │        │        │            │                  │
├─┼─────┼────┼────┼──────┼─────────┤
│  │發票人    │票據種類│到期日  │金額        │票號              │
├─┼─────┼────┼────┼──────┼─────────┤
│9 │中國鞋材公│支票    │82/2/8  │339200      │0000000           │
│  │司戊○○  │        │        │            │                  │
├─┼─────┼────┼────┼──────┼─────────┤
│10│戊○○    │本票    │82/2/8  │735000      │154128            │
│  │          │        │        │            │(此張本票與編號16 │
│  │          │        │        │            │之支票重複，係支票│
│  │          │        │        │            │到期換票)         │
├─┼─────┼────┼────┼──────┼─────────┤
│11│中國鞋材公│支票    │82/2/28 │375667      │0000000           │
│  │司        │        │        │            │                  │
├─┼─────┼────┼────┴──────┼─────────┤
│  │月份      │金額    │給付方式              │備註              │
├─┼─────┼────┼───────────┼─────────┤
│12│十月      │0000000 │上開貨款，由戊○○以翊│                  │
│  │          │        │寶公司名義簽發如後支票│                  │
│  │          │        │給付。                │                  │
├─┼─────┼────┼────┬──────┼─────────┤
│  │發票人    │票據種類│到期日  │金額        │票號              │
├─┼─────┼────┼────┼──────┼─────────┤
│13│中國鞋材公│支票    │82/2/8  │693800      │0000000           │
│  │司  戊○○│        │        │            │                  │
├─┼─────┼────┼────┼──────┼─────────┤
│14│中國鞋材公│支票    │82/2/8  │693800      │0000000           │
│  │司  戊○○│        │        │            │                  │
└─┴─────┴────┴────┴──────┴─────────┘
     (其餘十一月份貨款共計0000000元未付。)
┌─┬───────────────────────────┐
│編│二、借款部分的票據                                    │
│號│                                                      │
├─┼───────┬────┬───┬────┬─────┤
│  │票據種類      │到期日或│金額  │發票人  │票號      │
│  │              │提示日  │      │        │          │
├─┼───────┼────┼───┼────┼─────┤
│15│支票（臺灣中小│81/12/18│360000│翊寶公司│0000000   │
│  │企銀北屯分行）│        │      │戊○○  │          │
├─┼───────┼────┼───┼────┼─────┤
│16│支票（聯邦銀行│82/2/18 │735000│李莉惠  │0000000   │
│  │台中分行）    │        │      │        │          │
├─┼───────┼────┼───┼────┼─────┤
│17│支票（聯邦銀行│82/1/8  │252100│王俊雄  │0000000   │
│  │南京東路分行）│        │      │        │          │
├─┼───────┼────┼───┼────┼─────┤
│18│支票（遠東商銀│82/1/6  │296700│陳瑞濟  │00000000  │
│  │臺北分行）    │        │      │        │          │
└─┴───────┴────┴───┴────┴─────┘
附表二
┌─────────────────────────────┐
│ 一、發票人    中國鞋材股份有限公司    戊○○             │
├─────────────────────────────┤
│ 1、長志公司持有五紙                                      │
├────┬─────┬───┬────┬─────────┤
│ 到期日 │ 票號     │ 帳號 │ 金額   │ 付款銀行         │
├────┼─────┼───┼────┼─────────┤
│ 82/1/19│ UC0000000│ 607-6│ 201820 │ 聯邦銀行臺中分行 │
├────┼─────┼───┼────┼─────────┤
│ 82/2/28│ UC0000000│ 607-6│ 244571 │ 聯邦銀行臺中分行 │
├────┼─────┼───┼────┼─────────┤
│ 82/3/18│ UC0000000│ 607-6│ 252500 │ 聯邦銀行臺中分行 │
├────┼─────┼───┼────┼─────────┤
│ 82/3/18│ UC0000000│ 607-6│ 252500 │ 聯邦銀行臺中分行 │
├────┼─────┼───┼────┼─────────┤
│ 82/4/18│ UC0000000│ 607-6│ 256500 │ 聯邦銀行臺中分行 │
├────┴─────┴───┴────┴─────────┤
│ 2、臣昌公司持有一紙                                      │
├────┬─────┬───┬────┬─────────┤
│ 到期日 │ 票號     │ 帳號 │  金額  │ 付款銀行         │
├────┼─────┼───┼────┼─────────┤
│ 82/3/8 │ UC697952 │ 607-6│ 305200 │ 聯邦銀行臺中分行 │
├────┴─────┴───┴────┴─────────┤
│ 二、發票人    李莉惠                                     │
├─────────────────────────────┤
│ 1、長志公司持有三紙                                      │
├────┬─────┬───┬────┬─────────┤
│ 到期日 │ 票號     │ 帳號 │  金額  │ 付款銀行         │
├────┼─────┼───┼────┼─────────┤
│ 82/2/8 │ UC0000000│ 729-3│ 359010 │ 聯邦銀行臺中分行 │
├────┼─────┼───┼────┼─────────┤
│ 82/2/8 │ UC0000000│ 729-3│ 359010 │ 聯邦銀行臺中分行 │
├────┼─────┼───┼────┼─────────┤
│ 82/2/8 │ UC0000000│ 729-3│ 127057 │ 聯邦銀行臺中分行 │
├────┴─────┴───┴────┴─────────┤
│ 2、臣昌公司持有二紙                                      │
├────┬─────┬───┬────┬─────────┤
│ 到期日 │ 票號     │ 帳號 │  金額  │ 付款銀行         │
├────┼─────┼───┼────┼─────────┤
│ 82/2/8 │ UC0000000│ 729-3│ 201742 │ 聯邦銀行臺中分行 │
├────┼─────┼───┼────┼─────────┤
│ 82/2/8 │ UC0000000│ 729-3│ 164876 │ 聯邦銀行臺中分行 │
└────┴─────┴───┴────┴─────────┘
                                                      Ａ


司法院資訊處製作；財團法人民間司法改革基金會備份。
